Inventaris van het archief van de Procureur-Generaal bij het Hooggerechtshof van Nederlands-Indië, (1936) 1945-1949 (1969)
Nationaal Archief, Den Haag
1.11
Nias, Batoe eilanden
1.12
Padang Sidempuan
1.13
Bengkalis, Bagan Si Api-Api, Rokan, Siak
1.14
Selat Pandjang, Pakan Baru
1.15
Rengat
1.16
Riouw, Lingga
1.17
Fort de Kock
1.18
Pajakumbu
1.19
Padang Pandjang
1.20
Sawah Lunto
1.21
Padang, Siberut
1.22
Djambi
1.23
Benkulen, Enggano
1.24
Lahat
1.25
Palembang
1.26
Baturadja
1.27
Teluk Betung
1.28
Bangka en Billiton
2
Java en Madura
2.1
Serang
2.2
Batavia
2.3
Buitenzorg
2.4
Bandung
2.5
Cheribon
2.6
Pekalongan
2.7
Semarang
2.8
Pati, Karimundjawa
2.9
Banjumas
2.10
Magelang
2.11
Jogjakarta
2.12
Surakarta
2.13
Madiun
2.14
Bodjonegoro
2.15
Kediri
2.16
Surabaja, Bawean
2.17
Malang
2.18
Bondowoso
2.19
Madura, Kangean
3
Borneo
3.1
Singakwang
3.2
Pontianak
3.3
Ketapang, Karimata
3.4
Sintang
3.5
Sampit
3.6
Puruktjau
3.7
Bandjermasin, Kota Baru
3.8
Kandangan
3.9
Samarinda
3.10
Tarakan
4
Serawak
5
Brits Noord-Borneo
6
Philippijnen
7
Celebes
7.1
Sangihe en Talaud
7.2
Manado
7.3
Gorontalo
7.4
Donggala
7.5
Poso, Banggai
7.6
Mamudju, Madjene
7.7
Palopo
7.8
Kendari, Muna, Buton
7.9
Pare Pare
7.10
Watampone
7.11
Makassar, Spermonde- en Paternoster-archipel
7.12
Bonthain, Salajar
8
Sunda eilanden
8.1
Bali en Lombok
8.2
Sumbawa, Sumba
8.3
Flores, Lomblen, Alor
9
Timor, Roti, Sawu
10.1
Ternate, Tidore
10.2
Halmaheira, Morotai
10.3
Batjan, Obi
10.4
Sula
11.1
Amboina, Saparua, Lucipara
11.2
Buru
11.3
Ceram
11.4
Banda
11.5
Kai, Nuhutjut
11.6
Aru
12.1
Wetar, Kisar, Babar, Damar
13.1
Jamdena, Tanimbar
14
Nieuw-Guinea
14.1
Sorong, Waigeo, Misool
14.2
Manokwari, Numfoor, Mapia
14.3
Japen, Schouten
14.4
Sarmi
14.5
Hollandia
14.6
Inanwatan
14.7
Fak Fak
14.8
Wisselmeren
14.9
Kokenau
14.10
Tanahmerah
14.11
Merauke
53
Singapore, Maleisië, Penang
55
Natuna, Anambas
Concordantie
Aangezien de oude plaatsingslijst van het archief van de Procureur-Generaal lange tijd in gebruik is geweest en de daarin vermelde doos- en omslagnummers in menige publikatie voorkomen, is het nuttig geacht in deze concordantie een verwijzing te geven van deze oude nummers naar de nieuwe inventarisnummers. Oude nummers die in deze concordantie niet voorkomen zijn tijdens het verblijf van het archief bij het Departement van Binnenlandse Zaken gelicht en - zonder verwijzing - vermoedelijk in andere bestanden opgenomen.
De aan het einde van de lijst opgenomen AS-nummers betreffen archivalia van de Procureur-Generaal, die aangetroffen werden in het archief van de Algemene Secretarie (zie inventaris 2.10.14).
1 291, 731
2 244
3 200, 259, 326, 659, 758, 821, 874, 879, 951, 1017, 1034, 1046, 1051 1057, 1073, 1076, 1080, 1093, 1095, 1097, 1099, 1411
4 1031-1032, 1052
5 16, 31, 33, 47, 147, 248, 256, 262, 492, 536, 562, 589, 661-662, 644, 715, 728, 733-734, 796, 799, 802, 804, 838, 887, 983, 1012, 1038, 1067, 1074, 1136, 1174, 1233, 1357, 1361, 1407
6 185
7 880, 1182
8 905
9 953
10 854
11 677
12 759
13 1039
14 861
15 156, 158
16 1446
17 862
18 124
19 660
20 982
21 176
22 1416
23 1449
24 1428
25 833
26 777
27 1372
28 8
29 337, 343, 372, 405, 427, 470, 522, 559, 561, 564, 566
30 868
31 777
32 1375
33 536
34 163, 166, 204, 849-850
35 159
36 725, 1008, 1392
37 1103, 1127
38 1374
39 2, 1129
40 1038
41 794
42 215
43 1098, 1102
44 784
45 1142
46 1083
47 807
48 763, 1374
49 1450
50 815
51 189
52 432, 855
53 1175
54 918
55 808
56 1230
57 762
58 1147
59 698, 707, 735, 760, 786, 856, 872-873, 907, 994, 1038, 1105, 1110, 1460
61 101
62 5
63 1393
64 1398
65 1038
66 1395
67 1436
68 831, 827
69 150
70 817
71 93
72 210
73 211
75 140
76 1419
77 1423
78 992
79 1366
80 937
81 1394
82 823
83 1367
84 680
85 822
86 1087
87 761
88 162
89 708
90 712
91 885
92 885
93 968
94 990
95 808, 1038, 1246, 1434
96 828
97 892
98 864
99 835
100 781, 810
101 1391
102 536
103 1459
104 1376, 1390
105 836
106 783, 793
107 884
108 785, 858
109 161
110 1478
111 1427
112 795
113 1089
114 998
115 208
116 780
117 888
118 815
119 60
120 1221
121 1000
122 1445
123 877
124 871
125 878
126 676
127 734
129 703
130 1388
131 659, 790, 1079
132 770
133 764, 894
134 684
135 766, 1137
136 809, 820
137 664, 1137
138 777, 975
139 753
140 709
141 704
142 659
143 704
144 891, 1205
145 916
146 883
147 860
148 689, 1389
149 792
150 915
151 908
152 913, 924
153 1079
154 1115, 1126, 1206
155 1104
156 1028
157 1028
158 169, 1079
159 826
160 826
161 893
162 9
163 8, 227
164 1448
165 220
166 221
167 216, 217, 809, 904, 1184
168 216
169 1181
170 219, 221
171 220
172 1016
173 216
174 1053-1054
175 1266, 1458
176 1252-1259
177 770, 1260-1262, 1477
178 1268
179 186
180 1403
181 21, 25-26, 198, 250-251, 255-258, 260, 1245
182 856
183 11, 27-29, 199, 245-246, 640, 1433
184 1472
185 1132, 1144
186 1096, 1120-1124, 1201, 1464
188 264, 624-625, 710, 819, 869, 875, 892, 902, 906, 910, 912, 914, 991, 998, 1038, 1292, 1416
189 628
190 283, 628, 900
191 511, 638, 1417, 1465
192 194, 696, 752, 1038, 1068
193 108, 141, 632-633, 660
194 325
195 10, 247, 249, 252, 263, 286, 642, 647, 697, 724, 747, 842, 1038, 1369
196 149
197 1108-1109
198 898
199 1157
200 736, 750, 778, 1437
201 694, 798, 800, 928, 1425
202 864, 1046
203 394, 772, 886, 899, 901, 1005, 1085, 1090
204 898
205 675, 965
206 824
207 1381
208 897
209 744
211 298, 446, 517, 585
212 445
213 361
214 437
215 435
216 453, 897
217 429
218 431
219 420
220 458
221 776
222 153
223 195, 825
224 6, 678, 930
225 816
226 678
227 663, 848
228 678
229 809
230 1007
231 972
232 598
232 598
233 598
234 300, 596
235 295
236 586
237 472
238 695
239 579
240 575
241 379
242 367
243 491
244 549, 552, 554, 558, 563, 566, 572
245 534, 537, 545, 570-571
246 574
247 556
248 553
249 551
250 548
251 546
252 536
253 533
254 531
255 12, 369, 475, 495, 501, 507, 515, 527, 530, 1204
256 569
257 524
258 521
259 519
260 513
261 418
262 512
263 511
264 506
265 502
266 465
267 493
268 489
269 487
270 298, 446-447, 460, 480, 870
271 477
272 474
273 473
275 467
276 471
277 468
278 464
279 463
280 459
281 327, 412, 414, 417, 424, 440, 444, 449, 452, 581, 1379
282 1396
283 415
284 349-350, 354-355, 359, 364, 377-378, 386-387, 390, 398-399, 408-409, 469, 508, 543, 587, 753
285 180
286 407
287 405
288 403
289 594, 1265
290 396
291 400
292 395
293 394
294 389
295 385
296 380
297 375
298 366, 436
299 365
300 360
301 336
302 348
303 346
304 809
305 181
306 749
307 815
308 1373
309 451
310 805
311 396
312 334
313 332
314 814
315 814
316 328
317 325
318 665
319 318, 812
320 316
321 430
322 313
323 312
324 299, 307, 340
325 308
326 301
327 368
328 297
329 479
330 455
331 457
332 299
333 475
334 477
335 301
336 486
337 488
338 530
339 506
340 512
341 515
342 526
343 527
344 536
345 541
346 549
347 581
348 306
349 329
350 813
351 354
352 440
353 439
354 442, 1036
355 446, 448
356 449
357 375
358 381
359 383
360 413
361 429
362 808, 1091
363 536, 678, 779, 801, 895
364 1378
365 1063
366 137, 735, 1037, 1233
367 1128
368 170
369 172
370 170
371 175
372 4
373 218
374 265, 630, 722, 821
375 187
376 187
377 183
378 222
379 226
380 225
381 890
382 1455
383 223
385 188
386 188
387 188
388 876
389 1023
390 779
391 779
392 91
393 36
394 43
395 388
396 482
397 422
398 441
399 461
400 499
401 40
402 39
403 514
404 520
405 544
406 548
407 498
408 423
409 421
410 304
411 454
412 601
413 1475
414 190
415 190
416 190
417 190
418 635
419 636
420 262, 1013
421 262, 1013
422 37
423 48
424 626
425 626, 1056, 1139, 1209
426 416
427 290
428 182
429 290
430 1402
431 811
432 290
434 24, 74
435 167, 526, 1014, 1084, 1112
436 1451
437 821
438 173
439 196
440 576
441 580
442 693
443 690
444 923
445 49
446 1004
447 692
448 151
449 954
450 287, 723
451 925
453 679
454 896
455 677
456 955
457 691
458 898
459 864
460 655, 768
461 654
462 969
463 897
464 512
465 410, 806, 920, 998, 1061
467 641
468 848
469 1467
470 751
471 853
472 1360
473 1358
474 1374
475 866
476 859
477 649
478 713
479 773
480 69, 634
481 631
482 1374
483 777
484 1084
485 1044, 1469
486 660, 1223, 1461
487 1035
488 1131
489 631
490 1038
491 1088
492 646, 745
493 192, 271
494 602
495 608
496 604
497 607
498 605
499 606
500 603
501 659
502 456
503 284
504 1413
505 404
506 363
507 567
508 357
509 342
510 1426
511 311
512 1086
513 957
514 339
515 371
516 390
517 865, 1176
518 382
519 538
520 528
521 539
522 997
523 686-687
524 688
525 648
526 704
527 656
528 1386
529 657
530 657
531 658
532 685
533 673
534 670
535 667
536 711
537 659, 1062
538 1092
539 253-254, 265-266, 518, 720, 726, 729, 750 1050, 1111, 1133, 1360
540 1033, 1101, 1146, 1153
541 1038
542 1064
543 107
544 1020
545 1114
547 1082
548 1038
549 1042
550 1038
551 1038, 1045
552 168
553 1047-1049
554 932
555 705
556 216, 218
557 214, 216, 218
558 218
559 1141
560 201
561 1172
562 1152
563 1164
564 1130
565 154
566 205
567 1368
568 160, 202, 212, 1273, 1286
569 170, 207, 281, 1231
570 1431
571 186
572 1356
573 668, 1466
574 78, 117, 483, 1397, 1418
575 711, 1038, 1131
576 986
577 512
578 927
579 971
580 911
581 956, 959, 973, 1116, 1150, 1247
582 156, 921, 1159, 1189, 1380
584 1163, 1279, 1282
585 1030
586 1280
587 562, 788
588 1106
589 510, 1127
590 515
591 532
592 535
593 536
594 538
595 540, 979
596 573
597 341, 562
598 989
599 578
600 998
601 987
602 676
603 938
604 973
605 1268
606 960, 1422
607 935, 960, 1162
608 985
609 64
610 1441
611 1409
612 434
613 797
614 656
615 929
616 961
617 818, 950, 1453, 1456
618 787, 789, 1125, 1278
619 591
620 581
621 1001
622 590, 595, 599, 600, 939
623 645, 674, 704, 952
624 765, 964, 1481
625 857, 1027, 1264
626 1029
627 509
628 530
629 498
630 497
631 496
632 490
633 483
634 347
635 476
636 433
637 439
638 345, 450
639 438
640 516
641 428
642 426
643 425
644 324
645 401
646 504
647 393
648 305
649 317
650 353
651 356
652 352
653 909
654 588
655 344
656 577
657 335
658 485
659 325
660 323
661 322
662 321
663 319
664 374
665 315
666 302
667 306
668 702
669 970
670 993
671 351
672 1399
673 209
674 706
675 330, 834
676 917, 978
677 940
678 981
679 941
680 1447
681 1457
682 980
683 931
684 984
685 934
686 217, 593, 974
687 174, 933
689 943
690 934
691 942
692 947
693 945
694 944
695 948
696 946
698 1406
699 63, 71, 278, 542, 560, 1006, 1011, 1038, 1213, 1226, 1439, 1452, 1463
700 1191
701 206, 837, 936, 1151, 1454
702 523
703 1190
704 1190
706 186, 296, 1143
707 102
708 1440
709 138, 282, 1234
710 155
711 145
713 1212
714 679
715 930
716 1200
717 1415
719 138
720 653
721 1272
723 1272
724 1272
725 1272
726 14
727 320
728 123
729 406
730 462
731 1272
733 127
734 1185
735 143
736 1410
737 358, 841
738 36
739 1337
740 65
741 1485
742 1186
743 191
744 988
745 568
746 1351
747 829, 1100, 1103, 1118
748 843, 1146, 1156, 1169, 1175, 1178, 1195, 1198, 1234, 1335
749 272
750 97, 634, 1148, 1283, 1465, 1489
751 59
752 148
753 1371
754 583
755 844
756 33, 133
757 193
758 22
759 45, 59, 61, 83, 90, 111, 146, 276, 782, 845, 847, 967, 1215, 1330, 1341, 1343, 1345, 1443, 1473, 1486
760 140
761 86-87
762 51, 82, 94, 97, 104, 121, 125, 136, 202, 274, 288, 1193, 1331, 1370, 1483
763 7, 57, 95, 130, 171, 179, 1277, 1362, 1487, 1490
764 68, 116, 889, 1003, 1081, 1204, 1491
765 1141
766 1173
767 1141
768 1188, 1219, 1232
769 1192
770 35, 72, 81, 114-115, 213, 280, 832, 903, 1220-1221, 1236, 1350, 1438
771 67, 138, 170, 333, 338, 481, 512, 566, 592, 666, 684, 749, 752, 810, 840, 897, 962, 999, 1045, 1161, 1211, 1216, 1232, 1234, 1290, 1435, 1471, 1488
772 18, 44, 177, 256, 268, 294, 402, 484, 652, 745-746, 1224, 1233, 1283, 1340, 1355, 1430
773 170
774 38, 84, 72, 88, 138, 170, 224, 307, 349, 375, 438, 475, 689, 730, 753, 809, 839, 869, 871, 929, 952, 998, 1001, 1038, 1068, 1107, 1175, 1212, 1222, 1272, 1317, 1326, 1465
775 267
776 1197
777 32, 52, 65, 95, 104, 170, 737, 1272, 1286, 1333-1334
778 65, 701, 949, 962-963, 979, 1251
779 659, 667, 681-682, 716, 998
780 1217
781 737-739, 741-743, 1165
782 144, 882, 1069-1072, 1113, 1140, 1158, 1166, 1175, 1178-1179, 1196, 1200, 1204, 1211, 1216, 1227, 1229, 1233, 1235, 1243
783 106
784 170, 279, 1342
785 132, 170, 275, 529, 536, 547, 597, 667, 732, 735, 1022, 1207, 1364, 1408, 1421, 1462
786 120, 221, 1038, 1263
787 375, 1107, 1166, 1222, 1311
788 30, 81, 170, 376, 386, 672, 1169, 1270
789 56, 65, 177, 203, 290, 503, 671, 1141, 1177, 1332, 1480
790 88
791 391, 494, 550, 788, 852, 958, 1075
792 110, 112, 142, 154, 500, 830, 1021, 1060, 1075, 1274, 1347, 1385, 1424
793 99, 70, 139, 170, 202, 309, 325, 370, 397, 466, 771, 774-775, 851, 867, 1026, 1186, 1218, 1281, 1358, 1404, 1414, 1435, 1476
794 1066, 1346
795 32, 89, 122, 124, 178, 727, 735, 1056, 1117, 1129, 1137, 1200, 1432
796 52, 128, 139, 165, 202, 392, 652, 689, 1009, 1059, 1202, 1210, 1470
797 92, 113, 170, 389, 478, 660, 681, 755, 885, 897, 1086, 1094, 1171, 1200, 1204, 1233, 1349, 1435, 1442
798 100, 177, 846, 1040, 1180, 1249, 1348
799 66, 1024, 1175
800 1025, 1273
801 124, 157, 788, 1267, 1384
802 46
803 96, 1038
804 1365
805 1, 95-96, 105-106, 170, 277-278, 293, 386, 643, 1113, 1199, 1215, 1225-1226, 1269, 1332, 1419, 1471
806 170
807 109, 1078, 1141, 1148, 1344
808 66, 1077
809 609
810 610
811 611
812 612
813 613
814 614
815 615
816 616
817 617
818 618
819 582, 619
820 620
821 621
822 622
823 1187
824 1145-1146, 1149, 1161, 1175
825 1025, 1058
826 757, 767, 1093, 1248, 1377, 1382-1383
827 1175, 1484
828 629
829 1339
830 839
831 73
832 3, 1234
833 1178, 1186, 1194
835 196
836 637
837 197, 362
838 930
839 930
840 930
841 930
842 930, 1055
843 1429
844 623
845 930
846 652
847 1168-1169
848 1186, 1208, 1213
849 1338
850 627
851 20, 310, 314, 443, 525, 1359, 1420, 1471
852 77, 770
854 1199
855 699
857 922
858 13, 15, 34, 1237
859 17, 31, 41, 103, 129, 177, 269
860 23, 58, 62, 130, 170, 1203-1204, 1228, 1275
861 79, 124, 164, 216, 303, 557, 650-651, 679, 748, 803, 881, 1015, 1154, 1160, 1167-1168, 1204, 1233, 1272, 1276, 1482
862 55, 85, 118, 170, 285, 419, 555, 700, 1093, 1271, 1364
863 19, 53-54, 98, 289, 362, 584, 669, 1269, 1272, 1336, 1468
864 35, 124, 126, 331, 505, 512, 717, 730, 1041, 1134
865 1002
866 292
867 65
868 1250
869 411
870 565
872 152
873 926
874 67
875 186
876 186
877 84
878 202
879 38
880 32, 1244, 1387, 1412
881 754
882 1214
883 1119
884 75, 177
885 76, 1159
886 119
887 5
888 384
889 80, 186, 373, 446, 469, 863, 960
890 718-719, 721, 740, 919, 996, 1354, 1401, 1405
891 714, 734, 769, 976, 1352, 1400
892 1038
893 683, 953, 966, 1051, 1075, 1104, 1127, 1222, 1357
894 122, 206, 306, 581, 768, 791, 1010, 1018-1019, 1038, 1043, 1065
895 1284-1291, 1293-1310, 1312-1316, 1318, 1320-1329
896 184, 375, 630, 639, 756, 975, 977, 1138, 1143, 1155, 1183, 1319
898 261
899 1135
Algemene Secretarie
AS-42 995
AS-47 1238
AS-51 1240
AS-52 134
AS-54 1241
AS-55 1242
AS-56 1244
AS-104 1479
AS-120 50
AS-134 273
AS-177 1239
AS-194 42
AS-196 1474
AS-204 202
Beschrijving van de series en archiefbestanddelen
- ORGANISATIE EN ADMINISTRATIEF BEHEER VAN HET HOOFDPARKET EN DE DIENST DER ALGEMENE RECHERCHE, 1.
  - Nota's inzake de betrekkingen tussen de Dienst der Algemene Recherche en de NEFIS., 1945; 1; 1 omslag
  - Stukken betreffende de werkverdeling bij de Dienst der Algemene Recherche en de instelling van een Afdeling Oosters-Politieke Zaken., 1948; 2; 1 omslag
  - Verslag van de werkzaamheden van het parket in Denpasar., 1948; 3; 1 omslag
  - Agenda van bij de Procureur-Generaal ingekomen CMI-rapporten met opgave van de dossiers waarin deze gedeponeerd zijn., 1948-1949; 4; 1 katern
  - Stukken betreffende de beveiliging van documenten., 1948-1949; 5; 1 omslag
  - Journaal van de Dienst der Algemene Recherche over juli-augustus 1949., 6; 4 katernen
  - Doorslagen van uitgaande brieven van de Procureur-Generaal., 1948 mei-jul; 7; 1 omslag
  - Register op de correspondentie van de Procureur-Generaal., 1948-1949; 8; 1 deel
  - Klapper op het correspondentieregister van de Procureur-Generaal., 1948-1949; 9; 1 deel
- VERVOLGING VAN MISDRIJVEN EN OVERTREDINGEN, 2.
  - Vervolging van misdrijven en overtredingen gepleegd gedurende de oorlog of daarmee in verband staande, 2.1
    - Diverse inbeslaggenomen Japanse bescheiden: brieven, paspoort, notitieboekje, visitekaartjes etc., 1941 en z.j.; 10; 1 omslag
    - Regionale lijst van oorlogsmisdaden gepleegd door Japanners, samengesteld door NEFIS. Stencil., 1945; 11; 1 omslag
      Voor de in deze lijsten gebruikte regionale code, zie Bijlage V.
    - Ondervragingsrapport van de Japanse propagandist, Shimizu Hitoshi, betrokken bij de uitroeping van de Indonesische onafhankelijkheid., 1945; 12; 1 omslag
    - Stukken betreffende de Japanner Omori Takeo en zijn gedragingen in Tarakan., 1945; 13; 1 omslag
      Openbaarheid beperkt tot 01-01-2021
    - Rapport van de informant T. Haraguchi houdende gegevens over een aantal van oorlogsmisdaden beschuldigde Japanners., 1945; 14; 1 omslag
    - Stukken betreffende de uitwijzing c.q. berechting van vijandelijke onderdanen., 1945; 15; 1 omslag
    - Rapport van het verhoor van de Japanse vice-admiraal Maeda Tadashi; met duplicaat., 1946; 16; 2 stukken
    - Stukken betreffende de klachten met betrekking tot H.M. MacDonald, lid van het Australische onderzoeksteam voor Oorlogsmisdaden., 1946; 17; 1 omslag
    - Stukken betreffende de berechting van oorlogsmisdadigers op Borneo., 1946; 18; 1 omslag
    - Stukken betreffende een onderzoek naar door de Japanners geroofde kostbaarheden, de zogenaamde Nakamura-schat, en de rol van enige Britse officieren daarbij., 1946; 19; 1 omslag
      Openbaarheid beperkt tot 01-01-2022
    - Stukken betreffende het vervolgingsbeleid ten aanzien van collaboratie en oorlogsmisdaden in Borneo, onder andere in Longnawan., 1946; 20; 1 omslag
    - Rapport opgesteld door de Japanse informant T. Haraguchi over Japanners betrokken bij subversieve activiteiten in Nederlands-Indië tot aan het uitbreken van de oorlog., 1946; 21; 1 omslag
      Zie tevens inv.nr. 14 en AS 2235.
    - Stukken betreffende het personeel van het Investigation Team belast met de opsporing van oorlogsmisdadigers en collaborateurs in Borneo en de Grote Oost., 1946 apr-nov; 22; 1 omslag
    - Stukken betreffende het onderzoek naar collaboratie en oorlogsmisdaden in Tarakan., 1947; 23; 1 omslag
      Openbaarheid beperkt tot 01-01-2023
    - Stukken houdende richtlijnen ten aanzien van de opsporing, internering en berechting van politieke gevangenen., 1949; 24; 1 omslag
    - Voorlopig schema van werkzaamheden en benodigdheden ten behoeve van de voorbereiding van de vervolging van Major War Criminals., z.j.; 25; 1 stuk
    - Schema voor een rapport betreffende de berechting van oorlogsmisdadigers., z.j.; 26; 1 stuk
  - Vervolging van collaboratie, 2.2
    - Regionale lijsten van collaboratie verdachte personen en van betrouwbare personen, samengesteld door NEFIS. Stencil., 1945; 27-29; 2 pakken en 1 omslag
      Voor de door NEFIS gebruikte regionale code, zie Bijlage V. Zie tevens inv.nr 288.
      - Reliable persons, 27; 1 omslag
      - Suspected persons Java en Madura, 28
      - Suspected persons Buitengewesten, 29
    - Rapport van de inlichtingendienst van het Hoofdcommissariaat van Politie in Batavia, houdende gegevens over de handel en wandel van Indonesische en Europese personen tijdens de Japanse bezetting., 1945; 30; 1 stuk
    - Naamlijsten van vrouwen die gedurende de bezetting nauwe betrekkingen met de Japanners hebben onderhouden., 1945 en z.j.; 31; 1 omslag
    - Stukken betreffende collaboratie met de Japanners en ander laakbaar gedrag van Europeanen tijdens de bezetting., 1945-1945; 32; 1 pak
    - Stukken betreffende de behandeling van NSB-ers sedert mei 1940, hun internering, eventuele herplaatsing en repatriëring., 1945-1946; 33; 1 omslag
    - Stukken betreffende de heiho's op Tarakan en inzake Indonesiërs die in Japanse dienst zijn geweest., 1945-1946; 34; 1 omslag
    - Stukken betreffende de zuivering en loyaliteitsonderzoek ten aanzien van overheidspersoneel, met name ten aanzien van NEFIS- en politiepersoneel., 1945-1946; 35; 1 omslag
    - Stukken betreffende de mogelijke betrokkenheid van hadji Agus Salim bij het verraden van anti-Japanse activiteit in het Billiton interneringskamp in Batavia., 1945-1947; 36; 1 omslag
    - Stukken betreffende collaboratie tijdens de Japanse bezetting en gedurende de bersiap-periode., 1945-1947; 37; 1 omslag
    - Stukken betreffende de zaak tegen Andi Mappanjuki en Andi Pangeran c.s., medeplichtig aan de opstand te Palopo op Celebes en verdacht van collaboratie met de Japanse bezetter., 1945-1949; 38; 1 omslag
      Openbaarheid beperkt tot 01-01-2025
    - Stukken inzake R. Soegandi en diens betrokkenheid bij het verraden aan de Japanners van de ondergrondse groep Laber (Labar) die zich bezighield met het verlenen van steun aan guerillagroepen in de bergen., 1946; 39; 1 omslag
    - Stukken betreffende de gebroeders Sitanala en hun betrokkenheid bij het verraden van anti-Japanse activiteiten van Ambonnezen en Timorezen op Java., 1946; 40; 1 omslag
    - Nota van het NEFIS-Buitenkantoor Pontianak inzake de berechting van collaborateurs., 1946; 41; 1 omslag
    - Briefwisseling inzake gepleegde mishandelingen tijdens het verhoren van collaborateurs., 1946-1947; 42; 1 omslag
    - Stukken betreffende Madjid Oesman, onder meer beschuldigd van betrokkenheid bij het verraden van een anti-Japanse ondergrondse beweging., 1946-1947; 43; 1 omslag
    - Stukken betreffende de economische collaboratie tijdens de Japanse bezetting en inzake de uitvoering van het Besluit Vijandelijk Vermogen., 1946-1947; 44; 1 omslag
    - Stukken betreffende de toekenning van een schadevergoeding aan A.W.A. van Gobel na diens vrijspraak in de zaak van collaboratie met de Japanners., 1946-1948; 45; 1 omslag
      Openbaarheid beperkt tot 01-01-2024
    - Stukken betreffende de tegen het onderhoofd van de Algemene Recherche H.J.A. Vermijs ingebrachte beschuldigingen van collaboratie, zijn zuivering en dienstneming bij de Centrale Militaire Inlichtingendienst., 1946-1948; 46; 1 omslag
    - Processen-verbaal betreffende de Chinese vereniging Tjin Bok Hwee, verdacht van pro-Japanse activiteiten gedurende de bezetting., [1946]; 47; 1 omslag
    - Stukken betreffende een tegen mevrouw K.S. Soewito ingebrachte klacht wegens collaboratie met de vijand., 1949; 48; 1 omslag
    - Stukken betreffende de van collaboratie met Japan verdachte Chinezen, onder andere verenigd in het genootschap Kipas Hitam., z.j.; 49; 1 omslag
  - Vervolging van overige misdrijven en overtredingen, 2.3
    - Stukken betreffende de vervolging van Javanen betrokken bij de roof van het Australische schip Lily te Merauke., 1946; 50; 1 omslag
    - Stukken betreffende de geseponeerde zaak tegen Indonesiërs, gearresteerd tijdens de herbezetting van Billiton., 1946; 51; 1 omslag
    - Stukken betreffende de vervolging en berechting van daders van overvallen en ontvoeringen, roof en moordpartijen., 1946; 52; 1 pak
    - Stukken betreffende het vervolgingsbeleid ten aanzien van de zogenaamde `lichte gevallen'., 1946; 53; 1 omslag
    - Diverse stukken inzake strafrechtelijk vooronderzoek., 1946; 54; 1 omslag
    - Stukken betreffende het gerechtelijk onderzoek naar malversaties bij het Rode Kruis in Batavia en Tandjung Priok., 1946; 55; 1 omslag
    - Stukken betreffende een door de TWAPRO in Tomohon ingediende motie over het vervolgingsbeleid van de justitiële autoriteiten aldaar., 1946; 56; 1 omslag
    - Brief van de Procureur-Generaal over op de vlucht neergeschoten arrestanten naar aanleiding van bijgevoegde kranteknipsels. Concept., 1946 aug; 57; 1 omslag
    - Stukken betreffende de vervolging en berechting van extremisten op Borneo., 1946-1947; 58; 1 omslag
    - Stukken betreffende het gerechtelijk onderzoek naar de zwarte markt van gestolen Amerikaanse legergoederen op Morotai., 1946-1948; 59; 1 omslag
    - Stukken betreffende door extremisten begane moord- en rampokpartijen., 1946-1949; 60; 1 omslag
      Deze omslag was gemerkt II, deel I werd niet aangetroffen.